【裁判字號】    95,易,601
【裁判日期】    951031
【裁判案由】    竊盜
【裁判全文】
臺灣苗栗地方法院刑事判決               95年度易字第601號
公  訴  人  臺灣苗栗地方法院檢察署檢察官
被      告  乙○○
上列被告因竊盜案件，經檢察官提起公訴（95年度偵字第3528號
），本院判決如下：
    主  文
乙○○連續犯攜帶兇器竊盜罪，累犯，處有期徒刑壹年。扣案之
鉗子1 支沒收。
    事  實
一、乙○○曾於民國93年因贓物案件，經本院以93年度易字第20
    5 號判處有期徒刑4 月確定，甫於95年2 月27日縮刑期滿。
    猶未改善，基於意圖為自己不法所有之概括犯意，均攜帶客
    觀上可為兇器之金屬材質之鉗子1 支，及鐵絲1 段，為下列
    行為：
    (一)先於95年6 月1 日上午9 時51分，騎乘車牌號碼為F9M-98
      2 號機車，至苗栗縣三義鄉○○路57號旁停車場內，以自
      備之鐵絲及客觀上可為兇器之金屬材質之鉗子1 支，插入
      鐵絲後用鯉魚鉗夾住啟動電門並發動引擎之方式，竊取甲○○所有、車牌號碼為F2Z-012 號機車1 輛得手（下稱事
      實一）。
    (二)乙○○承上開概括犯意，騎乘上揭竊得之機車尋找竊盜目
      標，於同日上午11時許，至苗栗縣三義鄉雙湖村內草湖8
      林93-1號丙○○之住處前，先對該屋大聲詢問「有人在嗎
      」以試探屋內是否有人，見無人回應確定無人在內後，遂
      以路旁木梯搭靠牆壁攀爬上二樓，擅自開啟二樓陽台門，
      逾越該門進入前開屋內2 樓，並以上開鉗子破壞丙○○房
      門喇叭鎖之安全設備，於著手搜尋財物而未得手之時，因
      被屋內丙○○發現而逃逸（下稱第二事實）。
    嗣經丙○○報警，經警循路設監視器錄像內容，持搜索票前
    往被告住處查獲，並扣得供上揭竊盜行為所用之鉗子1 支。
二、案經丙○○訴由苗栗縣警察局苗栗分局報告臺灣苗栗地方法
    院檢察署檢察官偵查起訴。
    理  由
一、認定事實：
  (一)被告之陳述：
    被告湯子鈜就上揭事實全部坦承不諱。
  (二)關於證據合法性之爭議：
    本件並無關於證據能力之爭議，是以公訴人所提之證據，均
    得依法調查，供作判斷事實之依據。
  (三)斟酌證據判斷事實：
    1.被告自白上揭犯罪事實全部，此與被害人甲○○之指述、
      被害人丙○○指述被告毀越其住宅門扇著手行竊部分之情
      節，互核均相符，且有被害人甲○○領回其失竊機車所出
      具之贓物認領單1 紙及監視錄影器翻拍照片12張、現場照
      片10張等在卷可稽，復有供被告行竊所用之鉗子1 支扣案
      可佐，本件事證已明，被告上揭犯行均堪予認定。
    2.至公訴意旨另指稱：被告於事實二之行為中，有竊取丙○○所有K 金戒指1 只、黃金戒指2 只等財物得手，因認事
      實二之竊盜行為係屬既遂等情。此部分訊之被告否認有竊
      得上揭物品，辯稱：我發現有人就走了，沒有偷到東西等
      語。經查，被害人丙○○先於警訊陳稱：因為被竊當天認
      為沒有財物損失，所以不願製作筆錄（指向警報案）等語
      ，嗣後才稱被竊Ｋ金戒指1 對、金戒指2 個等語，依被害
      人丙○○上開陳述，足見被害人丙○○對被告有無竊得其
      金飾之情節，前後所認不一，顯示被害人就上揭金飾究係
      因被告所偷，或因其他因素而失蹤一節，並無確信，復參
      以員警對被告搜索結果，並未查得被害人丙○○所指陳之
      上揭金飾等情，自不得僅因被害人先後不一致之認知，即
      遽為不利於被告之認定，爰認為被告並未竊得上揭被害人
      丙○○之金飾，併予敘明。
二、論罪科刑
    (一)新舊法比較：
      刑法於94年2 月2 日修正公布，並於95年7 月1 日施行，
      被告本件行為係在95年6 月1 日所為，其行為後有關連續
      犯之規定有所變更，比較結果，以行為時法對被告有利，
      又有關累犯之規定雖亦有所修改，惟比較結果並無實質不
      同，爰附從於上揭連續犯規定之比較結果，依刑法第2條
      第1 項前段之規定，就上開事項均適用行為時法。
    (二)罪名：
      被告乙○○所為事實一之行為係刑法第321 條第1 項第3
      款攜帶兇器竊盜既遂罪、事實二之行為係犯同條第2 項、
      第1 項第2 、3 款攜帶兇器、毀越門扇竊盜未遂罪。
    (三)罪數及加重事由一：
      被告先後2 次犯行，時間緊接，所犯基本構成要件相同之
      罪，顯係基於概括犯意為之，為連續犯，依修正前刑法第
      56條之規定論以較重之攜帶兇器竊盜既遂罪（事實一）1
      罪，並加重其刑。
    (四)加重事由二：
      被告曾於民國93年因贓物案件，經本院以93年度易字第20
      5 號判處有期徒刑4 月確定，甫於95年2 月27日縮刑期滿
      執行完畢，有被告前案紀錄表在卷可稽，其受有期徒刑執
      行完畢後，五年以內再犯本件有期徒刑以上之罪，為累犯
      ，應依修正前刑法第47條規定遞加重其刑。
    (五)量刑：
      爰審酌被告所竊盜物品之價值，被害人之實際損害，及其
      犯罪後坦承犯行之態度等一切情狀，量處如主文所示之刑
      。
    (六)沒收：
      扣案之鉗子1 支，係供被告犯罪所用之物，應依同法第38
      條第1 項第2 款宣告沒收。又供犯罪所用之鐵絲一段，經
      被告於事後丟棄，且經警搜索無著而未扣案，為免執行上
      之困難，爰不予宣告沒收；同時扣案之鴨舌帽、安全帽各
      1 頂，外套、長褲、迷彩上衣、紅色上衣各1 件，手套1
      雙，均不能證明係供本件犯罪所用，自不得宣告沒收，併
      予敘明。
據上論斷，應依刑事訴訟法第299 條第1 項前段，刑法第2 條第
1 項前段、第38條第1 項第2 款、第321 條第1 項第3 款，修正
前刑法第56條、第47條，判決如主文。
本案經檢察官李基彰到庭執行職務。
中    華    民    國    95    年    10    月    31    日
                  刑事第二庭  審判長法  官  林燦都
                                    法  官  吳炳桂
                                    法  官  楊清益
以上正本證明與原本無異。
如不服本判決，應於判決送達後10日內向本院提出上訴狀（應抄
附繕本）。告訴人或被害人如對於本判決不服者，應具備理由請
求檢察官上訴，其上訴期間之計算係以檢察官收受判決正本之日
期為準。
                                    書記官  劉千瑄
中    華    民    國    95    年    10    月    31    日
附錄本判決論罪科刑法條：
中華民國刑法第321條（加重竊盜罪）
犯竊盜罪而有左列情形之一者，處6 月以上、5 年以下有期徒刑
：
一  於夜間侵入住宅或有人居住之建築物、船艦或隱匿其內而犯
    之者。
二  毀越門扇、牆垣或其他安全設備而犯之者。
三  攜帶兇器而犯之者。
四  結夥三人以上而犯之者。
五  乘火災、水災或其他災害之際而犯之者。
六  在車站或埠頭而犯之者。
前項之未遂犯罰之。


司法院資訊處製作；財團法人民間司法改革基金會備份。
